【裁判字號】    98,交抗,2906
【裁判日期】    981215
【裁判案由】    違反道路交通管理處罰條例
【裁判全文】
臺灣高等法院交通事件裁定            98年度交抗字第2906號
抗  告  人
即受處分人  甲○○
上列抗告人即受處分人因違反道路交通管理處罰條例案件，不服
臺灣桃園地方法院，中華民國98年11月20日所為裁定（98年度交
聲字第3031號、第3039），提起抗告，本院裁定如下：
    主  文
原裁定撤銷，發回臺灣桃園地方法院。
    理  由
一、原處分意旨略稱：受處分人即異議人甲○○所有之車牌號碼
    8FL-130 號重型機車，於民國98年9 月20日上午9 時23分，
    行經桃園縣蘆竹鄉○○路，違規行駛於劃設有禁行機車之快
    車道，並在大新路與大興路交叉口闖紅燈，為值勤員警趨前
    鳴笛指揮示意停車受檢，惟駕駛人並未停車受檢並加速逃逸
    ，因認其有機器腳踏車不在規定車道行駛、駕車行經有燈光
    號誌管制之交岔路口闖紅燈以及違反處罰條例之行為，拒絕
    停車接受稽查而逃逸之交通違規行為，爰依道路交通管理處
    罰條例第45條第13款、第53條第1 項、第60條第1 項之規定
    ，分別裁處罰鍰新臺幣（下同）600 元、1,800 元、3,000
    元，並依同條例第63條第1 款、第3 款規定，各記違規點數
    1 點、3 點、1 點云云。
二、受處分人異議意旨略以：異議人於舉發當時未騎乘機車外出
    ，亦未將機車借予他人使用，舉發通知單上既未附舉發照片
    ，亦未予異議人簽名，警員怎可抄人車牌就開單舉發，爰依
    法聲明異議等語。
三、原法院裁定意旨略稱：受處分人所辯，並非可採。本件違規
    事證明確，堪予認定。原處分機關依同條例第45條第13款、
    第53條第1項 、第60條第1 項、第63條第1 項第1 款、第3
    款及違反道路交通管理事件統一裁罰基準表規定，為首揭裁
    罰及記點處分，核無違誤，本件異議為無理由，應予駁回云
    云。
四、受處分人不服原法院裁定，於法定期日內提起抗告，抗告意
    旨略稱：其並無本件處分意旨所指之交通違規，依據卷附舉
    發違反道路交通管理事件通知單上所載違規時間為「98年9
    月20日9 時23分」，可是舉發員警林育民於原法院作證時證
    稱受處分人違規時間為「98年9 月24日9 時23分」，二者之
    違規時間不相符合；且其所有之機車款式是CHEERY100 ，並
    非林育民所稱之GOWING100等語。
五、本院經查：原法院裁定駁回受處分人所提之異議，固非無見
    。然查，觀諸卷附舉發違反道路交通管理事件通知單及違反
    道路交通管理事件裁決書，所載受處分人違規時間均為「98
    年9 月20日9 時23分」（原法院卷第7 頁、第8 頁）；然本
    件當時在場負責舉發之員警林育民於原法院作證時，竟證稱
    受處分人違規時間為「98年9 月24日9 時23分」云云（原法
    院卷第29頁反面）。又查證人林育民於原法院並證稱：本件
    違規機車之款式為「GOWING100 」云云（原法院卷第29頁反
    面）；然受處分人辯稱其所有之機車款式為「CHEERY100 」
    ，並非林育民所稱之「GOWING100 」等語，二者之款式即有
    齟齬。再者，受處分人為一介女子，此有年籍資料在卷足憑
    ，並非林育民所稱之「當時騎乘的是一名男子」、「他頭髮
    半長髮，後面頭髮剪成鬚鬚的、及肩，大約20、30歲」云云
    （原法院卷第29頁反面、第30頁正面）。綜上，本案既有上
    開矛盾，亟待深入查明研求之處。乃原法院未予明察詳析，
    遽而駁回受處分人所提出之異議，即有欠妥適。綜上，抗告
    意旨所稱，並非無理由。本院爰將原法院裁定予以撤銷，並
    諭知發回原法院探究查明後，另為適當之裁定，以昭慎重。
六、據上論斷，應依道路交通案件處理辦法第26條，刑事訴訟法
    第413 條前段，裁定如主文。
中    華    民    國    98    年    12    月    15    日
                  刑事第九庭審判長法  官  陳貽男
                                  法  官  何信慶
                                  法  官  周盈文
以上正本證明與原本無異。
不得再抗告。
                                  書記官  張郁琳
中    華    民    國    98    年    12    月    15    日


司法院資訊處製作；財團法人民間司法改革基金會備份。
